臺灣高等法院刑事判決                          九十一年度上易字第一九二二號
    上  訴  人  丙○○
    即  被  告
右上訴人因家暴傷害等案件，不服臺灣板橋地方法院九十一年度易字第一二０四號，
中華民國九十一年五月二十九日第一審判決（起訴案號：臺灣板橋地方法院檢察署九
十一年度偵字第五一七三號），提起上訴，本院判決如左：
    主      文
上訴駁回。
    事實及理由
一、本案經本院審理結果，認第一審以上訴人即被告丙○○犯刑法第二百七十七條第
    一項傷害罪、同法第三百零五條恐嚇罪，分別判處拘役三十日、拘役二十日，應
    執行拘役四十日，均諭知易科罰金折算之標準為三百元折算一日，另就被告所有
    供犯罪所用之柴刀一支併予宣告沒收，認事用法及量刑均無不當，應予維持，並
    引用第一審判決書記載之事實、證據及理由（如附件）。
二、被告雖以：渠只有在告訴人打小狗時予以阻止，並未持柴刀恐嚇告訴人，又縱確
    持刀屬實，亦為一個行為，豈可判處被告二個罪行，且乙○○當時不在場，並不
    足為證人云云，指摘原審判決不當而提起上訴。經查，被告上訴所執辯解，核與
    卷附調查審理所得證據資料不符，而被告於完成對甲○所實施傷害行為後，繼而
    始另對甲○、乙○○實施恐嚇行為，原審認被告所實施之二犯罪行為應予分論併
    罰，亦無不合。被告以右揭理由提起上訴，為無理由，應予駁回。
據上論斷，應依刑事訴訟法第三百七十三條、第三百六十八條判決如主文。
本案經檢察官呂光華到庭執行職務
中    華    民    國      九十一      年      八      月      二十      日
                            臺灣高等法院刑事第十九庭
                                審判長法  官  許  國  宏
                                      法  官  洪  光  燦
                                      法  官  林  勤  純
右正本證明與原本無異。
本判決不得上訴。
                                      書記官  葉  瑩  庭
中    華    民    國      九十一      年      八      月      二十      日
附錄：本案論罪科刑法條全文
刑法第二百七十七條
傷害人之身體或健康者，處三年以下有期徒刑、拘役或一千元以下罰金。
犯前項之罪因而致人於死者，處無期徒刑或七年以上有期徒刑；致重傷者，處三年以
上十年以下有期徒刑。
刑法第三百零五條
以加害生命、身體、自由、名譽、財產之事，恐嚇他人致生危害於安全者，處二年以
下有期徒刑、拘役或三百元以下罰金。
附件：
臺灣板橋地方法院刑事判決                        九十一年度易字第一二四號
    上  訴  人  臺灣板橋地方法院檢察署檢察官
    被      告  丙○○  男四十九歲（民國○○○年○月○○日生）
                        住臺北縣樹林市○○街五七巷七號
                        身分證統一編號：Ｑ一0000000號
右列被告因家庭暴力之傷害等案件，經檢察官提起公訴（九十一年度偵字第五一七三
號），本院判決如左：
    主  文
丙○○傷害人之之身體，累犯，處拘役參拾日，如易科罰金，以參佰元折算壹日；又
以加害生命之事，恐嚇他人致生危害於安全，累犯，處拘役貳拾日，如易科罰金，以
參佰元折算壹日，柴刀壹支，沒收之；應執行拘役肆拾日，如易科罰金，以參佰元折
算壹日，柴刀壹支，沒收之。
    事  實
一、丙○○曾有違反就業服務法、妨害自由、偽造文書等前科，其於民國（下同）八
    十六間因偽造文書等案件，經本院於八十六年十二月十九日以八十五年度訴字第
    二六一六號判決有期徒刑七月，嗣經臺灣高等法院於八十七年四月二十八日撤銷
    改判有期徒刑三月確定，並於八十八年八月二十八日執行完畢。猶不知悔改，其
    於九十一年一月七日上午七時四十分許，在臺北縣樹林市○○街五十七號住處，
    因不滿其妻甲○以拖鞋毆打小狗，竟萌生傷害之犯意，出手毆打甲○臉頰，致甲
    ○受有頭部後枕部撞擊傷、右頰撞擊傷等傷害。嗣外出購買早餐之子乙○○返家
    ，丙○○另萌生恐嚇之犯意，於同日上午七時四十分左右，持柴刀對甲○及乙○
    ○嚇稱：「要殺死你們」等語，致甲○及乙○○心生畏懼，足生危害於安全。甲
    ○與乙○○隨即逃離家門報警究辦。
二、案經甲○訴由臺北縣政府警察局樹林分局報請臺灣板橋地方法院檢察署檢察官偵
    查起訴。
    理  由
一、被告丙○○對上揭時地曾出手打告訴人甲○耳光一情，迭於警訊、檢察官訊問及
    本院調查審理時坦承不諱（詳參偵查卷第三頁九十一年一月七日警訊筆錄、第二
    十四頁九十一年三月二十二日訊問筆錄、本院九十一年五月十五日審判筆錄），
    惟矢口否認有何毆打告訴人甲○頭部後枕部成傷及恐嚇告訴人甲○、被害人乙○
    ○之犯行。
（一）、經查，告訴人甲○於警訊時指訴：「九十一年一月七日．．．約七時四十分
        許，丙○○走進主臥室，以右手毆打我頭部後腦四下（當時用手遮住頭部）
        後丙○○走出客廳，我也一同走出客廳，丙○○在客廳茶桌下突然拿出一把
        柴刀，手握柴刀口，出言恐嚇要殺我及長乙○○（乙○○當時在客廳）我馬
        上推乙○○跑出家裡報警，．．．」（詳參偵查卷第七頁九十一年一月七日
        警訊筆錄）；繼而於檢察官訊問時指證：「打我之後，他拿刀要殺我和我兒
        子，我會害怕，刀子是在客廳的桌子下拿的，是一支柴刀」、「打我臉頰、
        頭部」（詳參偵查卷第二十三頁九十一年三月二十二日訊問筆錄）；而告訴
        人當日受有頭部後枕部撞擊傷、右頰撞擊傷，此有仁愛醫院九十一年一月七
        日診斷證明書一件附卷可稽，足認告訴人甲○指證遭被告毆打成傷及恐嚇，
        應屬真實可採。
（二）、又查，被害人乙○○於警訊時證稱：「．．．上午七點四十分左右回到家裡
        ，見父親丙○○持柴刀對著母親脅迫．．．，母親害怕的從客廳把我拉出門
        ，以免發生危險」（詳參偵查卷第九頁九十一年一月七日警訊筆錄）；且於
        檢察官訊問時堅指：「．．．我當時去買早餐回來，看到他們二人站在客廳
        門口在對峙，我父手上拿一支刀說要砍我們二人，我媽不敢進去，我就帶我
        媽離開了，聽到他說這些話會感到害怕」（詳參偵查卷第二十三頁、第二十
        四頁九十一年三月二十二日訊問筆錄）。以被害人乙○○具有大專畢業學歷
        ，且為成年人（六十八年五月二十六日生），此觀諸前揭筆錄記載即明；復
        為被告之子，衡情應無設詞陷害被告之理；況被害人乙○○所證，亦與告訴
        人甲○指證內容相符，足見被告確有恐嚇告訴人甲○及被害人乙○○之犯行
        。
（三）、綜上以觀，被告涉嫌傷害及恐嚇犯行，業據告訴人甲○與被害人乙○○指訴
        歷歷，且有診斷證明書一件及現場照片四幀可佐。被告空言否認恐嚇及傷害
        犯行，應係諉卸之詞，無足可採。事證明確，被告犯行洵堪認定。
二、按被告丙○○毆打告訴人甲○成傷，核其所為，係犯刑法第二百七十七條第一項
    之普通傷害罪；又被告持柴刀恫嚇告訴人甲○及被害人乙○○，致生危害於二人
    之生命安全，核其所為，係犯刑法第三百零五條之恐嚇危害安全罪。被告一持刀
    恐嚇行為，同時危害告訴人甲○及被害人乙○○二人之法益，觸犯二恐嚇危害安
    全罪，應依想像競合之規定，從一恐嚇危害安全罪處斷。而被告所為上揭傷害罪
    及恐嚇危害安全罪，犯意各別，行為互殊，應予分論併罰。再被告曾於八十六間
    因偽造文書等案件，經本院於八十六年十二月十九日以八十五年度訴字第二六一
    六號判決有期徒刑七月，嗣經臺灣高等法院於八十七年四月二十八日撤銷改判有
    期徒刑三月確定，並於八十八年八月二十八日執行完畢，此有臺灣高等法院檢察
    署刑案紀錄簡覆表一件附卷可參，其於前案有期徒刑執行完畢後，五年以內再犯
    本件之傷害罪及恐嚇危害安全罪，均為累犯，皆應加重其刑。爰分別審酌被告犯
    罪動機、目的、手段、對被害人乙○○及告訴人甲○造成心理或身體傷害程度、
    與被害人乙○○、告訴人甲○分別為父子及夫妻關係，及其犯罪後坦承部分犯行
    等一切情狀，分別量處如主文所示之刑，並定其應執行之刑，且諭知易科罰金之
    折算標準。至被告持以恐嚇之柴刀一把，置於被告住處，應屬被告所有供其犯本
    件恐嚇危害安全罪所用之物，爰依刑法第三十八條第一項第二款之規定沒收之。
據上論斷，應依刑事訴訟法第二百九十九條第一項前段，第二百七十七條第一項、第
三百零五條、第五十五條、第四十七條、第五十一條第十款、第四十一條第一項前段
、第三十八條第一項第二款，罰金罰鍰提高標準條例第一條前段、第二條，判決如主
文。
本案經檢察官王正皓到庭執行職務
中    華    民    國      九十一      年      五      月    二十九    日
                                      臺灣板橋地方法院刑事第二庭
                                          法  官  高    玉    舜
右正本證明與原本無異。
如不服本判決，應於判決送達後十日內，向本院提出上訴狀。
                                          書記官  田    世    杰
中    華    民    國      九十一      年      五      月    三十      日
附錄本案論罪科刑法條全文：
中華民國刑法第二百七十七條 (普通傷害罪)
傷害人之身體或健康者，處三年以下有期徒刑、拘役或一千元以下罰金。
犯前項之罪因而致人於死者，處無期徒刑或七年以上有期徒刑；致重傷者，處三年以
上十年以下有期徒刑。
中華民國刑法第三百零五條 (恐嚇危害安全罪)
以加害生命、身體、自由、名譽、財產之事，恐嚇他人致生危害於安全者，處二年以
下有期徒刑、拘役或三百元以下罰金。
